---
title: "Análisis de la concentración de oxígeno durante los niños extraordinarios en función de la salinidad y la temperatura"
author: "Pedro Antonio Espinoza Paredes"
output: html_document
---

## 1. Introducción


## 2. Materiales y metodología

Los materiales para el análisis de las condiciones oceanográficas fue la metadata proporcionada del archivo netCDF, que incluye datos *in situ* de temperatura superficial del mar (TSM), salinidad superficial del mar (SSM) en un período de 46 años desde 1959 hasta el año 2004, ubicados entre las longitudes: 69.5°W-93.5°W y la latitudes 6.5°N-20.5°S.
Se requirió también la instalación del software de programación R con los paquetes ncdf4 `library(ncdf4)`, fields `library(fields)` y kali `library(kali)`.

```{r include=FALSE}
library(ncdf4)
library(fields)
library(kali)
```

## 3. Resultados y discusión

### 3.1 Temperatura Superficial del Mar durante el niño 82-83

```{r setup,include=FALSE }
#Se abre los datos de temperatura superficial del mar
Temp = nc_open("datos/sst.nc4")
TSM = ncvar_get(Temp, "to")
lat = ncvar_get(Temp, "latitude")
lon = ncvar_get(Temp, "longitude") - 360
time = ncvar_get(Temp, "time")
#Se calcula el promedio durante la duración del fenómeno del niño 82-83
TSM_mean82 = apply(TSM[,,283:299], MARGIN = c(1,2), FUN = mean, na.rm = TRUE)
image.map(lon, lat, TSM_mean82, main="Distribución de la TSM durante el niño extraordinario 82-83 (jul 82-nov 83)")
```

### 3.2 Temperatura Superficial del Mar durante el niño 97-98

```{r}
#Se abre los datos de temperatura superficial del mar
Temp = nc_open("datos/sst.nc4")
TSM = ncvar_get(Temp, "to")
lat = ncvar_get(Temp, "latitude")
lon = ncvar_get(Temp, "longitude") - 360
time = ncvar_get(Temp, "time")
#Se calcula el promedio durante la duración del fenómeno del niño 97-98
TSM_mean97 = apply(TSM[,,459:477], MARGIN = c(1,2), FUN = mean, na.rm = TRUE)
image.map(lon, lat, TSM_mean97, main="Distribución de la TSM durante el niño extraordinario 97-98 (mar 97-set 98)")
```


### 3.3 Salinidad superficial del Mar durante el niño extraordinario 82-83

```{r}
Sali = nc_open("datos/sss.nc4")
SSM = ncvar_get(Sali, "so")
lat = ncvar_get(Sali, "latitude")
lon = ncvar_get(Sali, "longitude") - 360
time = ncvar_get(Sali, "time")
sali_mean82 = apply(SSM[,,283:299], MARGIN = c(1,2), FUN = mean, na.rm = TRUE)
image.map(lon, lat, sali_mean82, main="Distribución de la Salinidad durante el niño extraordinario 82-83 (jul 82-nov 83)")
```

### 3.4 Salinidad superficial del Mar durante el niño extraordinario 97-98

```{r}
Sali = nc_open("datos/sss.nc4")
SSM = ncvar_get(Sali, "so")
lat = ncvar_get(Sali, "latitude")
lon = ncvar_get(Sali, "longitude") - 360
time = ncvar_get(Sali, "time")
sali_mean97 = apply(SSM[,,459:477], MARGIN = c(1,2), FUN = mean, na.rm = TRUE)
image.map(lon, lat, sali_mean97, main="Gráfica de Distribución de la Salinidad durante el niño extraordinario 97-98 (mar 97-set 98)")
```


### 3.5 Concentración de Oxígeno durante el fenómeno del niño 82-83

```{r}
Temp = nc_open("datos/sst.nc4")
TSM = ncvar_get(Temp, "to")
sstK82=TSM[,,283:299]+273
Sali = nc_open("datos/sss.nc4")
SSM = ncvar_get(Sali, "so")
sss82=SSM[,,283:299]
LNCoxi82=-173.9894+255.5907*(100/sstK82)+146.4813*log(sstK82/100)-22.2040*(sstK82/100)-sss82*(0.037362+0.016504*(sstK82/100)-0.0020564*(sstK82/100)^2)
Coxi82=exp(LNCoxi82)
typeof(Coxi82)

```

image.map(lon, lat, Coxi82, main="Distribución de la Concentración de Oxígeno durante el niño extraordinario 97-98 (mar 97-set 98)")


### 3.6 Concentración de Oxígeno durante el fenómeno del niño 97-98

```{r}
sstK97=TSM[,,459:477]+273
sss97=SSM[,,459:477]
LNCoxi97=-173.9894+255.5907*(100/sstK82)+146.4813*log(sstK82/100)-22.2040*(sstK82/100)-sss82*(0.037362+0.016504*(sstK82/100)-0.0020564*(sstK82/                                                                                                                             100)^2)
Coxi97=exp(LNCoxi97)
```


## 4. Conclusiones

## 5. Referencias

```
config(user.name = "Pedro", user.email = "p.eswpinoza.p.12@gmail.com")
```

